【裁判字號】    98,易,149
【裁判日期】    980630
【裁判案由】    竊盜等
【裁判全文】
臺灣桃園地方法院刑事判決               98年度易字第149號
公  訴  人  臺灣桃園地方法院檢察署檢察官
被      告  戊○○
被      告  己○○
                    號
上列被告等因竊盜等案件，經檢察官提起公訴（97年度偵字第19
764 號），本院判決如下：
    主  文
戊○○、己○○結夥三人以上攜帶兇器竊盜，均累犯，各處有期
徒刑拾月，扣案之鐵剪壹支沒收。
    事  實
一、戊○○前因詐欺案件，於民國95年11月22日經本院以95年度
    壢簡字第2082號判決判處有期徒刑3 月，嗣因撤回上訴而確
    定，甫於96年4 月10日易科罰金執行完畢。而己○○則於94
    年間因竊盜案件，經本院以94年度易字第942 號判決判處有
    期徒刑4 月，緩刑3 年，緩刑期間付保護管束，嗣因撤回上
    訴確定；又因竊盜及贓物案件，經本院以95年度易字第901
    號判決各判處有期徒刑9 月、3 月，並定應執行有期徒刑10
    月確定；前開緩刑宣告嗣經本院以95年度撤緩字第163 號撤
    銷緩刑確定，兩案接續執行，於96年7 月7 日縮刑期滿執行
    完畢。
二、詎戊○○、己○○均不知悔改，於97年8 月28日下午4 時許
    ，由戊○○騎乘車號IUK-356 重機車搭載己○○，丙○○（
    待緝獲後另行審結）則騎乘車號MNY-010 號重機車，三人一
    同自己○○位於桃園縣楊梅鎮○○路175 巷39弄16之13號住
    處外出，行經桃園縣楊梅鎮秀才里12鄰秀才窩50號前，適見
    中華電信股份有限公司（下稱中華電信公司）外包商上人科
    技股份有限公司（下稱上人公司）人員乙○○在該處更換該
    處中華電信公司所架設0.5mm-100P-CCP-CLS規格之電纜線工
    程，並將拆卸後之舊電纜線堆置在電線桿旁地面無人看管，
    認有機可趁，竟共同意圖為自己不法之所有，結夥3 人以上
    ，由己○○持其所有客觀上足以對人之生命、身體及安全構
    成威脅，可供兇器使用之鐵剪1 支，共同竊取中華電信公司
    所有0.5mm-100P-CCP-CLS架空電纜60公尺共計22公斤，得手
    後，旋即搬至戊○○及丙○○各自所騎乘重型機車上，載運
    至桃園縣楊梅鎮○○里○○鄰○○○○○道路旁後，以打火機
    燃燒軟化再剝除電纜線外皮取出內置銅線，欲載送至資源回
    收場變賣換現朋分。嗣為警於97年8 月28 日 晚間7 時30分
    許，在上開產業道路旁當場查獲正在燃燒電纜線之丙○○及
    戊○○二人，並扣得上開外皮已遭燒毀之電纜線，進而查悉
    上情，至己○○則於警方查獲丙○○及戊○○時，趁隙逃逸
    。
三、案經桃園縣政府警察局楊梅分局報請臺灣桃園地方法院檢察
    署檢察官偵查起訴。
    理  由
壹、程序方面：
一、按被告以外之人於偵查中向檢察官所為之陳述，除顯有不可
    信之情況者外，得為證據，刑事訴訟法第159 條之1 第2 項
    定有明文。查證人丙○○於偵查中既係以證人身份陳述，且
    經檢察官告以具結義務及偽證處罰後命之朗讀結文具結，因
    該證人係於負擔偽證罪處罰之心理下證述，並以具結擔保其
    供述真實性，復無受其他不當外力干擾情形，可信性極高，
    本院審酌證人丙○○於偵查中具結證述之際，其外部附隨之
    環境或條件並無不當，是依上說明，其於偵查中所為證言，
    均具有證據能力，而得為證據。
二、次按被告以外之人於審判外之言詞或書面陳述，除法律有規
    定者外，不得作為證據；被告以外之人於審判外之陳述，經
    當事人於審判程序同意作為證據，法院審酌該言詞陳述或書
    面陳述作成時之情況，認為適當者，亦得為證據。當事人、
    代理人或辯護人於法院調查證據時，知有第159 條第1 項不
    得為證據之情形，而未於言詞辯論終結前聲明異議者，視為
    有前項之同意，刑事訴訟法第159 條第1 項及第159 條之5
    分別定有明文。查證人乙○○、甲○○於警詢中所為陳述，
    固屬傳聞證據，惟檢察官及被告就前揭審判外陳述之證據能
    力，於本院準備程序及審判期日時均不爭執，且迄至言詞辯
    論終結前亦未再聲明異議。經核上開證據資料製作時之情況
    ，查無違法不當或證明力明顯過低之瑕疵，亦認為以之作為
    證據應屬適當。
三、再按刑事訴訟法第159 條第1 項規定所指「被告以外之人」
    ，包括共同被告、共犯、被害人、告訴（發）人等在內。共
    同被告對於其他共同被告之案件而言，為被告以外之第三人
    ，本質上屬於證人，故法院就被告之案件對其他共同被告或
    與被告有共犯關係之人為調查，應依人證之調查程序，傳喚
    該具證人適格之共同被告或共犯到場，使令具結，命其立於
    證人之地位而為陳述，並通知被告及其辯護人，使有行使詰
    問該證人之共同被告或共犯現在與先前陳述之瑕疵的機會，
    以確保其詰問權，並藉以發現實體真實。除客觀上有不能受
    詰問之情形，或被告及其辯護人放棄其詰問權者，或另有傳
    聞證據仍得例外採證之情形之外，如未踐行此一訴訟程序，
    該共同被告或共犯於審判外所為之陳述，即無容許得作為證
    據之餘地（最高法院95年臺上字第3401號判決要旨參照）。
    查本件被告丙○○、戊○○各以共同被告身分於警詢或偵訊
    中所為陳述，對其餘同案被告而言屬審判外之陳述，惟被告
    戊○○、己○○既於本院審理中均放棄其詰問權，且證人丙○○於本院審理中業經合法傳喚、拘提並依法發佈通緝，有
    各該送達證書、拘票及通緝書等件在卷可稽，亦合乎刑事訴
    訟法第159 條之3 第3 款規定要件，是認共同被告丙○○、
    戊○○各以共同被告身分於警詢或偵訊中所為陳述具有證據
    能力。
四、最後，本案認定事實所引用之文書證據，並無證據證明係公
    務員違背法定程式所取得，亦無刑事訴訟法第159 條之4 之
    顯有不可信之情況與不得作為證據之情形。本院斟酌本案卷
    內之證據並非非法取得，亦無證明力明顯過低之情形，且經
    本院於審判期日依法進行證據之調查、辯論，被告戊○○、
    己○○於訴訟上之程序權即已受保障，故前揭各該證據，均
    得採為證據，合先敘明。
貳、實體方面：
一、訊據被告己○○於本院審理時已直言於案發當日確實一起去
    剪並載送電纜線等情不諱。至被告戊○○雖坦承伊確於上開
    時地搬運失竊電纜線並剝取已燒毀電纜外皮內所裹覆之銅線
    等情屬實，惟矢口否認有何竊盜犯行，辯稱：我是幫忙載運
    ，但不是我去偷；事前我並不知道他們要去偷，是己○○打
    電話給我，叫我去幫他載東西；我到達己○○家後，己○○
    與丙○○帶我到產業道路土地公廟後面時，我才知道要載的
    東西是電纜線云云。
二、經查：
(一)、關於被告戊○○、己○○如何與丙○○於上開時地竊取電纜
    線等事實，業據證人即同案被告丙○○先後於警詢中及偵訊
    時清楚陳稱：98年8 月28日下午4 時許，伊與戊○○均自己○○家中一起外出，由戊○○搭載己○○騎乘車號IUK-356
    機車，伊則騎自己所有之車號MNY-010 重機車，行經桃園縣
    楊梅鎮秀才里12鄰秀才窩50號前，因看到中華電信外包工程
    正更換電話線且沒有人在，旁邊放置電纜線，渠等3 人看沒
    人就臨時起意，一起徒手將電纜線搬上機車後載到桃園縣楊
    梅鎮○○里○○鄰○○○○○道路，再點燃打火機予以燒毀，
    並徒手剝取裹覆於電纜線外皮內之鋁線及銅線，欲載往資源
    回收場變賣現金等語明確（見偵卷第13至15頁、第58至59頁
    ），核與證人即上人公司員工乙○○於警詢、本院訊問及審
    理中、證人即中華電信桃園運營處員工劉奎熙於本院訊問及
    審理中所陳述情節相符，已見其上開所供不虛。而本院審酌
    被告己○○既坦言案發當日確曾一起下手竊取電纜線等語在
    卷（見本院98年5 月13日審理筆錄第7 頁），且被告戊○○
    復亦供稱伊確與己○○、丙○○一同騎乘機車載運電纜線，
    並徒手剝取裹覆於燃燒後電纜外皮內之鋁線及銅線不諱，在
    在均核與證人丙○○所述上開各情節相符，倘非確有其事，
    何以證人丙○○及被告己○○、戊○○均不約而同而為一致
    之陳述。另加以證人即被告戊○○之父丁○○於本院審理時
    尚且證稱：「丙○○及己○○在97年8 、9 月間都曾經去過
    我家兩次」、「以前戊○○跟己○○的哥哥一起做園藝」、
    「他們兩人到我家都是跟我兒子談園藝種樹的事情」各等語
    （見本院98年4 月8 日審判筆錄第3 至4 頁），足見被告戊○○、己○○及丙○○三人間彼此確有相當程度之交往情誼
    ，衡情證人丙○○更無故編派虛詞以陷被告戊○○及己○○
    於不利之動機與必要，是認證人丙○○上開所證，堪予採信
    。此外，復有上人公司承攬中華電信北區桃園營運處發包工
    程施工派工報表、現場查獲照片在卷足憑，則該部分之事實
    ，即堪認定。
(二)、被告戊○○固否認共同下手竊取電纜線，並聲請傳喚證人即
    其父丁○○為證云云。然查：
  1.證人丁○○於本院審理時固到庭證稱：「土地公開會那天，
    大概下午5 點的時候，我問我兒子他要去哪裡，他說要幫朋
    友載運東西，等到我開完會，我兒子打電話給我說他在分局
    ，要我去保他」、「我兒子整天都在家」云云。惟證人丁○○既已自承案發當日伊下午2 點多出門，到5 點才回家，顯
    見證人丁○○確實無法在家親自見聞被告戊○○於當日下午
    2 至5 時此段期間內之行蹤，則其上開所證是否可信，即有
    可疑。嗣證人丁○○於接受公訴人詰問時，雖又釋稱：「（
    所以你也沒有確定你兒子下午2 點到5 點是在家裡？）我老
    婆在家，我問她兒子有沒有出去，她說沒有。我下午5 點回
    到家有看到戊○○騎機車出去，說要幫人家載東西」云云，
    企以其配偶之傳聞陳述佐證被告戊○○當日下午在家，惟經
    公訴人要求證人確認到底於何時詢問自己配偶被告戊○○有
    無出去時，證人丁○○旋即改口翻稱：「不是我問我老婆，
    是我老婆當天下午5 點多問我，他問我說兒子在不在，我說
    他剛騎機車出去」云云，所述前後矛盾，本院更難採信。實
    則證人丁○○倘若於案發當日下午5 時確已親眼看到被告戊○○騎車出門，證人丁○○自無須畫蛇添足更去詢問自己配
    偶「兒子有沒有出去？」。反之，如證人配偶於案發當日確
    實在家並得清楚掌握被告戊○○行蹤，證人配偶更無必要在
    當日下午5 點多又去詢問證人：「兒子在不在？」。本院衡
    之證人丁○○上開所證既有多重破綻可指，其復係被告戊○○之生父，所述本難期持平而不加迴護，是認其上開所證，
    不足資為被告戊○○有利之認定。被告戊○○辯稱至案發當
    天下午5 點為止，伊人尚在家中云云，即非可採。
  2.其次，細繹被告戊○○歷次警偵訊及本院準備、審理所述，
    可知被告戊○○於警詢時先是供稱：「我原本在家中，我接
    到己○○來電，己○○叫我幫他載東西，到己○○家中載他
    到桃園縣楊梅鎮○○里○○鄰○○○○○道路，丙○○是我載
    己○○前往途中遇到，而丙○○也騎乘機車前往中」云云（
    見偵卷第26頁），於偵查中則改稱：「丙○○是在土地公廟
    跟我們會合」云云（見偵卷第60頁），於本院準備程序時又
    翻稱：「是被告己○○打電話給我，叫我去幫他載東西，我
    到達被告己○○家後，己○○與另一名被告就帶我到產業道
    路土地公廟後面」云云（見本院審訴卷第31至32頁），已見
    被告戊○○就其當日究係何時與丙○○碰面一節所述一再矛
    盾。非惟如此，被告戊○○關於究係於何時知悉其所搬運之
    電纜線係竊取而來，又係何人竊取等情，先於警詢時供稱：
    「己○○跟丙○○都沒有告訴我電纜是從何處而來的」、「
    我沒有燒毀電纜，是丙○○及己○○放火燒的」云云，嗣於
    偵訊時又改稱：「電纜線是己○○跟丙○○去偷的，因為在
    燒電纜時他們有告訴我是偷來的」云云，再於本院準備程序
    中辯稱：「我是到土地公廟的時候，己○○說這些東西是丙○○的，我有懷疑這些東西是偷來的」云云（見本院審訴卷
    第32頁），更無一相符，則其空言否認知悉並參與竊取本件
    電纜云云，本院已難輕易採信。況衡諸常情，宵小行竊後為
    免遭物主事後察覺追回而前功盡棄，於出賣變現或花用一空
    前，莫不想盡辦法藏妥財物以確保所竊財物。然依被告戊○○於警偵訊中所述，丙○○、己○○卻係於行竊後逕將所竊
    得30公斤之電纜線放置在土地公廟口，以寺廟本不時有信徒
    捻香參拜、人來人往之性質，本不宜用以藏匿丙○○、己○○費盡體力竊來之笨重電纜，遑論該寺廟鄰近丙○○等人下
    手行竊之施工地點，丙○○、己○○又豈是至愚之輩，竟會
    安心將竊來之電纜線直接放於土地公廟口，再返回己○○家
    中撥打電話邀約戊○○前來搬運？抑有進者，果丙○○、己○○當時確已將上開電纜自施工地點搬至土地公廟口，其二
    人又何需再打電話要求戊○○前來載運以分享行竊利益？以
    上各點，均一再暴露被告戊○○所辯核與常情悖離極甚，顯
    非事實，不值採信。
(三)、至被告己○○雖於本院審理時一度否認曾於上開時地參與竊
    取電纜之行為云云，惟其嗣於本院最後審判期日既已當庭坦
    承犯行，且其上開所供，復有共犯丙○○之陳述、證人乙○○、劉逵熙之證述以及各該查扣物品在卷可佐，堪認屬實。
    至其先前一度否認竊取電纜，無非僅係臨訟杜撰之詞，不值
    採憑。
(四)、綜上所述，本件事證至臻明確，被告戊○○、己○○上開竊
    盜之犯行洵堪認定，應予依法論科。
三、論罪科刑方面：
(一)、按刑法第321 條第1 項第3 款之攜帶兇器竊盜罪，係以行為
    人攜帶兇器竊盜為其加重條件，此所謂兇器，其種類並無限
    制，凡客觀上足對人之生命、身體、安全構成威脅，具有危
    險性之兇器均屬之，且祇須行竊時攜帶此種具有危險性之兇
    器為已足，並不以攜帶之初有行兇之意圖為必要。查鐵剪外
    觀質地堅硬，屬足以殺傷人生命、身體之器械，顯為具有危
    險性之兇器。又刑法第321 條第1 項第4 款結夥三人以上竊
    盜罪，應以在場共同實施或在場參與分擔實施犯罪之人為限
    ，查被告戊○○、己○○及同案被告丙○○非但事先參與竊
    盜之謀議，實施竊盜財物時復均在場徒手搬運電纜，自屬犯
    罪行為之分擔，符合該條所規定之結夥三人以上之加重要件
    。
(二)、是核被告戊○○、己○○所為，係犯刑法第321 條第1 項第
    3 款、第4 款之加重竊盜罪。被告戊○○、己○○及同案被
    告丙○○間就上開竊盜犯行，有犯意聯絡及行為分擔，應論
    以共同正犯。又被告戊○○、己○○於竊取電纜線得手後，
    將之載往他處燃燒外皮並剝取裹覆其中之銅線，則屬事後處
    分贓物之行為，不另構成犯罪。被告戊○○前因詐欺案件，
    於95年11月22日經本院以95年度壢簡字第2082號判決判處有
    期徒刑3 月，嗣因撤回上訴而確定，甫於96年4 月10日易科
    罰金執行完畢，至被告己○○則於94年間因竊盜案件，經本
    院以94年度易字第942 號判決判處有期徒刑4 月，緩刑3 年
    ，緩刑期間付保護管束，嗣因撤回上訴確定；又因竊盜及贓
    物案件，經本院以95年度易字第901 號判決各判處有期徒刑
    9 月、3 月，並定應執行有期徒刑10月確定；前開緩刑宣告
    嗣經本院以95年度撤緩字第163 號撤銷緩刑確定，兩案接續
    執行，於96年7 月7 日縮刑期滿執行完畢，被告戊○○、己○○均於受有期徒刑執行完畢，5 年內故意再犯本件最重本
    刑為有期徒刑以上之罪，均為累犯，應依刑法第47條第1 項
    規定加重其刑。
(三)、爰審酌被告戊○○、己○○正值青壯，僅因行經路旁見施工
    地點堆置電纜在旁，即下手行竊，顯然欠缺尊重他人財產權
    利之認識，且被害人縱使事後取回部分銅線，惟渠等上開所
    為，影響被害人之財產權利仍屬不輕，行為甚屬可眥，被告
    二人犯後迄今均未與被害人和解，並兼衡渠二人之智識程度
    、生活狀況及品行等一切情狀，分別量處如主文所示之刑，
    以示懲儆。
(四)、至扣案之鐵剪1 支，業據被告己○○於本院審理中自承係其
    所有（見本院98年6 月24日審判筆錄第5 頁），復為被告己○○於下手竊取電纜時所攜帶，自屬被告戊○○、己○○及
    共犯丙○○共同用以犯本件加重竊盜罪所用之物，應依刑法
    第38條第1 項第2 款規定予以宣告沒收。
四、公訴意旨另以：被告戊○○、己○○於上開時地除竊取上開
    0.5mm-100P-CCP-CLS架空電纜60公尺共計銅線22公斤外，同
    時亦竊取中華電信公司所有銅線64公斤、鋁帶1 公斤云云（
    以上合計銅線86公斤、鋁帶1 公斤），因認被告等人就此部
    分尚涉犯刑法第321 條第1 項第3 款、第4 款之加重竊盜罪
    云云。惟查：
(一)、證人即中華電信公司北區分公司桃園營運處助理工程師劉逵
    熙於本院審理時已清楚具結證稱：本案發生失竊之處由伊負
    責，97年8 月28日架設於失竊地點之電纜線規格主要為0.5m
    m- 100P-CCP-CLS 架空電纜；本案發生後，我沒有到警局親
    自指認，但我有看過同事甲○○自警局載回扣案之電纜線，
    也有把電纜線作分類，分類的結果是有100P跟600P，其中10
    0P有22公斤，600P有25公斤，在扣案電纜線中，經我分類後
    並沒有看到30P 的電纜線等語（見本院98年6 月24日審判筆
    錄第4 至6 頁）。而證人即上人公司員工乙○○亦於警詢及
    本院審理時指稱：當時現場收工的時候，在整理舊的電纜線
    ，發現分別有0.5mm-100P-CCP-CLS及0.5mm-30P-CCP-CLS 之
    架空電纜兩種規格共30公斤短缺，其中0.5mm-30P-CCP-CLS
    部分重量約5 至6 公斤左右等語（見同審判筆錄第3 至4 頁
    、第6 頁）。經本院綜合上述證詞，並參酌中華電信股份有
    限公司臺灣北區電信分公司桃園營運處98年6 月9 日桃二客
    字第0980000281號函附電纜設施圖，以及扣案之銅線86公斤
    、鋁帶1 公斤，堪認本件被告戊○○、己○○等人於上述時
    地經警查扣之電纜線中，應僅有規格為0.5mm-100P-CCP-CLS
    之電纜線，始為被告等人於前揭時地所竊得中華電信公司所
    有之電纜線至明。
(二)、而證人即上人公司員工乙○○雖於警詢及本院審理中指稱案
    發現場遭竊之架空電纜規格另尚有0.5mm-30P-CCP-CLS 部分
    云云。惟觀諸被告等人遭警查扣之電纜線中，既未見有其所
    指上開規格之電纜線，且其上開證述情節，復與中華電信公
    司出具之回函內容不符，本院又查無其他證據足認證人乙○○所指認該規格電纜線確係遭被告等人同時竊取，則依「罪
    證有疑，利於被告」之證據法則，自難逕認證人乙○○所述
    遭竊規格為0.5mm-30P-CCP-CLS 之電纜線亦為被告等人所竊
    取。
(三)、至證人即中華電信公司桃園營運處專員甲○○固於警詢中亦
    陳稱：「依警方查獲燒成銅線數量評估本公司失竊之時間於
    民國97年8 月22日3 時31分在新屋鄉埔頂村水陲4.11鄰中興
    幹29左分電力桿東明分線10～12地下電纜遭剪斷0.5mm-600P
    -J F×2 處，價值12640 元、民國97年8 月22日3 時52分在
    新屋鄉○○○路○ 段轉入台66線東向匝道平面道路手孔地下
    電纜遭竊盜0.5mm-600P-JF ×70公尺，價值74000 元、民國
    97年8 月23日3 時18分在新屋鄉○○路○ 段699 號旁進入藍
    埔幹50左支14～15架空電纜遭剪斷0.5mm-200P-ccp-cls×2
    處，價值19500 元、民國97年8 月23日15時20分在新屋鄉清
    華村9 鄰11.12 號附近北一幹51右支11～14架空電纜遭竊盜
    0. 5m m-100P-ccp-cls×140 公尺，價值30100 元、民國97
    年8 月25日3 時30分在新屋鄉清華村北一幹48～49前後手孔
    清華村北勢20-12 號捷克HW興屋電機有限公司前地下電纜遭
    竊盜0. 5mm-600P-JF×30公尺，價值64200 元、民國97年8
    月26日4 時33分在新屋鄉埔頂村6 鄰中華南幹41右支29前，
    手孔道電桿引上地下電纜遭竊盜0.5mm-100P-JF ×45公尺電
    桿引上，價值13530 元」各等語（見偵卷第43至44頁），並
    出具贓物認領保管單及明細表各1 份在卷。惟其上開所述遭
    竊電纜規格、數量，非但已與證人劉逵熙於本院審理時所證
    ：經伊將甲○○自警局中運回扣案之電纜線分類後，確定其
    中僅有100P及600P規格等語（見同上審判筆錄第5 頁），以
    及中華電信股份有限公司前開函文說明欄第二點所稱：「經
    查本公司遭竊電纜為0.5mm-100P-CCP-CLS架空電纜，長度60
    公尺，折算裸銅線重量約22公斤」等語不符，且經本院質以
    證人甲○○究係如何確認上情時，其亦坦然證稱：中華電信
    每次在各該路段遭竊的電纜線都有先備案，當天在楊梅派出
    所查獲之銅線、外被包覆之電纜線中，經分類後，最後再核
    對之前中華電信報案紀錄，才區分出個別遭竊之電纜線規格
    及路段等語（見本院98年6 月3 日審判筆錄第4 頁），尤見
    證人甲○○於警詢中所述，乃係以先前中華電信公司報案紀
    錄為依據，仍難遽採為對被告等人不利認定之依據。
(四)、另桃園縣政府警察局楊梅分局楊梅派出所於97年8 月28日所
    查獲中華電信公司遭竊已焚毀之電纜裸銅線共計47公斤，其
    中除0.5mm-100P-CCP-CLS架空電纜外，另尚有0.5mm-600P-C
    CP-CLS地下電纜約25公斤，此有中華電信股份有限公司臺灣
    北區電信分公司桃園營運處98年6 月9 日桃二客字第098000
    0281號函在卷可稽。惟證人劉逵熙既已於本院審理中清楚證
    稱：「（97年8 月28日架設在上開地點的電纜線規格為何？
    ）主要是0.5mm-100P架空電纜，該線路末端就是0.5mm-30P
    架空電纜線」等語（見本院98年6 月24日審判筆錄第5 頁）
    ，足見於案發時，上開失竊地點根本並未鋪設有0.5mm-600P
    -CCP-CLS之架空電纜線無訛。況證人甲○○於警詢中上開所
    述又僅係參酌中華電信公司上開報案紀錄所為，憑此實難率
    認0.5mm-600P -CCP-CLS 之電纜線亦屬上開時地遭竊之財物
    ，至多僅堪認中華電信公司先前所遺失該0.5mm-600P-CCP-C
     LS 規格之電纜線係在被告等人為警查獲時所持有，然依據
    社會生活經驗，持有贓物之合理原因不一而足，借用、買賣
    或拾得均有可能，非僅竊取一途而已，是無從以查獲當時被
    告等人持有贓物，即忖度被告取得贓物之來源，更不能因其
    來源交待不清而任意推定，以致違刑事訴訟法發覺真實之原
    則，是認該部分規格之電纜線，亦不屬被告等人結夥行竊之
    財物範圍內。
(五)、從而，本件於上開時、地遭被告等人所竊得之電纜線，確應
    僅有規格為0.5mm-100P-CCP-CLS，長度60公尺，經折算裸銅
    線之重量約22公斤無誤。此外，本院復查無其他積極證據足
    認被告等人確於上開時日同時竊取中華電信公司所有之銅線
    64公斤、鋁帶1 公斤，公訴意旨認被告等人涉有竊取中華電
    信上開財物之犯行，即乏依據，惟公訴意旨認此與本案有罪
    部分有實質上一罪之關係，爰不另為無罪之諭知，附此敘明
    。
據上論斷，應依刑事訴訟法第299 條第1 項前段，刑法第28條、
第321 條第1 項第3 款、第4 款、第47條第1 項、第38條第1項
第2 款，判決如主文。
本案經檢察官吳佳美到庭執行職務。
中  華    民    國    98    年    6     月    30    日
              刑事第八庭        審判長法  官  林惠霞
                                      法  官  張明儀
                                      法  官  呂綺珍
附錄論罪科刑法條：
中華民國刑法第321條
（加重竊盜罪）
犯竊盜罪而有左列情形之一者，處6 月以上、5 年以下有期徒刑
：
一、於夜間侵入住宅或有人居住之建築物、船艦或隱匿其內而犯
    之者。
二、毀越門扇、牆垣或其他安全設備而犯之者。
三、攜帶兇器而犯之者。
四、結夥三人以上而犯之者。
五、乘火災、水災或其他災害之際而犯之者。
六、在車站或埠頭而犯之者。
前項之未遂犯罰之。
以上正本證明與原本無異。
如不服本判決應於收受判決後10日內向本院提出上訴書狀，並應
敘述具體理由。其未敘述上訴理由者，應於上訴期間屆滿後20日
內向本院補提理由書(均須按他造當事人之人數附繕本)「切勿逕
送上級法院」。
                                 書記官   范升福
中    華    民    國    98    年    6     月    30    日


司法院資訊處製作；財團法人民間司法改革基金會備份。
